臺灣高雄地方法院刑事判決　　　　　　96年度簡上字第1074號
上　訴　人
即　被　告　乙○○
　　　　　　　　　　（現於台灣高雄監獄另案執行中）
上列上訴人因竊盜案件，不服臺灣高雄地方法院高雄簡易庭96年
度簡字第6448號，中華民國96年10月31日第一審刑事簡易判決（
起訴案號：96年度偵緝字第1495號），提起上訴，本院管轄之第
二審合議庭依通常程序為第一審判決如下：
    主  文
原判決撤銷。
本件免訴。
    理  由
一、公訴意旨略以：被告乙○○前因搶奪案件，經本院以94年度
    訴字第307 號判處有期徒刑1 年2 月確定，甫於民國95年3
    月19日縮刑期滿執行完畢出監。詎仍不知悔改，意圖為自己
    不法所有，於95年9 月8 日15時30分許，在臺南市○○路○
    段658 號6 樓「湯姆熊遊樂場」，趁無人注意之際，徒手竊
    取甲○○所有之皮包1 個（內有諾基亞牌8250型號行動電話
    1 支、新台幣〈下同〉4,000 元、機車駕駛執照、身分證、
    健保卡、新光銀行信用卡、國泰世華銀行信用卡、台新銀行
    信用卡各1 張等財物），嗣經甲○○發覺而調閱現場之監視
    攝影機，始悉上情，因認被告涉有刑法第320 條第1 項之普
    通竊盜罪嫌。
二、按案件曾經判決確定者，應諭知免訴之判決，又不受理、免
    訴之判決得不經言詞辯論之，刑事訴訟法第302 條第1 款、
    第307 條分別定有明文。
三、查本件被告乙○○被訴於95年9 月8 日15時30分許，在臺南
    市○○路○段658 號6 樓「湯姆熊遊樂場」，徒手竊取甲○
    ○所有之皮包1 個（內有序號為000000000000000 號之行動
    電話1支 、現金400 元及證件等物），得手後，以其租用之
    0000000000號行動電話SIM 卡插入竊得之上開手機內，與其
    友顏玉婷通話之犯罪事實，前經臺灣台南地方法院檢察署檢
    察官於96年3 月11日以96年度偵字第3321號聲請簡易判決處
    刑，並經臺灣台南地方法院於96年5 月31日以96年度簡字第
    1917號簡易判決，認被告竊盜，處有期徒刑4 月，並於96年
    7 月13日確定，有前揭聲請簡易判決處刑書、刑事簡易判決
    及台灣高等法院被告全國前案紀錄表各1 份在卷可稽，已堪
    認定。
四、是本件起訴之被告犯罪事實，犯罪時間、地點及犯罪構成要
    件均與前揭案件係屬相同，堪認係實質上一罪之同一案件，
    公訴人又於96年9 月27日就實質上一罪之同一案件，以96年
    度偵緝字第1495號重行起訴，並於96年10月26日繫屬本院，
    揆諸首揭說明，本件自應諭知免訴判決。惟原判決疏未注意
    及此而對被告為罪刑之諭知，仍屬未洽，應由本院撤銷原判
    決，且不經言詞辯論，逕為免訴判決之諭知。
五、原審以被告所犯係刑法第320 條第1 項之普通竊盜罪，犯罪
    事證明確，予以論罪科刑，固非無見，然本件檢察官起訴之
    犯罪事實，與前案經判決確定部分，既屬實質上一罪關係，
    為該案判決效力所及，法院自應為免訴之判決，原審未予注
    意，而為被告有罪之實體判決，自有未洽，上訴人上訴意旨
    認本案與前案有實質上一罪關係，為有理由，自應由本院撤
    銷改判。
六、按檢察官依通常程序起訴，經被告自白犯罪，法院認為宜以
    簡易判決處刑者，得不經通常審判程序，逕以簡易判決處刑
    ，刑事訴訟法第449 條第2 項定有明文；且對於簡易判決之
    上訴，準用刑事訴訟法第三編第一章及第二章之規定，同法
    第455 條之1 第3 項亦定有明文，是管轄第二審之地方法院
    合議庭受理簡易判決上訴案件，應依通常程序審理。如認案
    件有刑事訴訟法第452 條之情形者，應撤銷原判決，逕依通
    常程序為第一審判決（最高法院92年台非字第352 號判決意
    旨參照）。本件檢察官就被告涉嫌竊盜之犯行提起公訴，原
    審以被告已自白犯罪，故逕以簡易判決處刑，惟經本院審理
    後，認本件應為免訴之諭知，已如前述，致有刑事訴訟法第
    451 條之1 第4 項但書第3 款之情形，依前揭規定，應由本
    院合議庭逕依通常程序審理後，自為第一審判決，附此敘明
    。
據上論斷，應依刑事訴訟法第452 條、第455 條之1 第3 項、第
369 條第1 項前段、第364 條、第302 條第1 款、第307 條，判
決如主文。
中　　華　　民　　國　　96　　年　　11　　月　　30　　日
                  刑事第十二庭  審判長法  官  洪碩垣
                                      法  官  施介元
                                      法　官  葉文博
以上正本證明與原本無異。
如不服本判決應於收受本判決後10日內向本院提出上訴書狀，並
應敘述具體理由，如未敘述上訴理由者，應於上訴期間屆滿後20
日內補提理由書狀於本院（均須按他造當事人之人數附繕本）「
切勿逕送上級法院」。
中　　華　　民　　國　　96　　年　　11　　月　　30　　日
                                      書記官  李柏親
